【裁判字號】    97,審聲,613
【裁判日期】    970717
【裁判案由】    返還擔保金
【裁判全文】
臺灣高雄地方法院民事裁定             97年度審聲字第613號
  聲  請  人  甲○○○○ ○○.
                          -1.
  法定代理人  乙○    ○
                          -1.
  訴訟代理人  吳小燕律師
              嚴宮妙律師
  聲  請  人  名古屋Marine Supply株式會社
                          番1.
  法定代理人  丙○○○○
                          番1.
  相  對  人  冠昇遊艇股份有限公司
                          號
                        統一編.
  法定代理人  丁○○
上列當事人間聲請返還擔保金事件，本院裁定如下：
  主  文
本院民國九十五年存字第二五０八號提存事件聲請人名古屋Mari
ne Supply 株式會社所提存之擔保金新台幣壹仟肆佰貳拾貳萬捌
仟捌佰元准予返還。
    理    由
一、按供擔保人證明受擔保利益人同意返還者，法院應依供擔保
    人之聲請，以裁定命返還其提存物，民事訴訟法第104條第1
    項第2 款定有明文。又按民法第242 條，關於債權人代位權
    之規定，原為債務人怠於行使其權利，致危害債權人之債權
    安全，有使債權人得以自己名義行使債務人之權利，以資救
    濟。故凡非專屬於債務人本身財產上權利或身分權均得代位
    行使，合先敘明（最高法院43年台上字第243 號判例可資參
    照）。
二、本件聲請人名古屋Marine Supply 株式會社與相對人間損害
    賠償事件，聲請人名古屋Marine Supply 株式會社前遵本院
    95年度裁全字第4234號民事裁定為擔保假扣押，曾提供新台
    幣14,228,800元為擔保金，並以本院95年度存字第2508號提
    存事件在案。
三、茲聲請人甲○○○○ ○○○○○ ○○○○○○○○○○○ 主張其為聲請人名古屋
    Marine Supply 株式會社之債權人，其等於97年2 月21 日
    作成返還價金和解契約書暨公證書，約定名古屋Marine Supp
    ly株式會社應給付甲○○○○ ○○○○○ ○○○○○○○○○○○ 日幣9, 000萬
    元，甲○○○○ ○○○○○ ○○○○○○○○○○○ 主張其已對名古屋Marine
    Supply株式會社聲請強制執行在案，茲名古屋Marine Supply
    株式會社於其與相對人之本案訴訟（本院96年度重訴字第
    143 號民事判決）確定後，怠於行使權利請求返還上開擔保
    金，又相對人業經同意返還提存物，為此，聲請人甲○○○○ ○○○
    ○○ ○○○○○○○○○○○為保全債權，爰代位聲請鈞院准予裁定返還
    本件擔保金。並據提出相對人同意書、印鑑證明書、本院96
    年度重訴字第143 號民事判決、相對人撤回上訴狀、返還價
    金和解契約書公證書及強制執行聲請狀為證，且經本院依職
    權調取本院96年度重訴字第143 號民事全卷、95年度存字第
    2508號提存卷及97年度司執全字第24918 號強制執行卷查明
    屬實。另經本院發文函詢相對人對於聲請人前揭主張是否有
    意見，相對人復未具狀表示反對意見，此有本院97年6 月30
    日雄院高民陽97審聲613 號函及送達證書附卷可稽。從而，
    聲請人甲○○○○ ○○○○○ ○○○○○○○○○○○ 主張代位聲請人名古屋
    Marine Supply 株式會社聲請返還該擔保金，即屬有據，應
    予准許。
四、依民事訴訟法第104條第1項第2款，裁定如主文。
中    華    民    國    97    年    7     月    17    日
                  民事第二庭法  官  蘇姿月
正本證明與原本無異。
如不服本裁定應於送達10日內向本院提出抗告狀，並繳納裁判費
新台幣1,000元。
中    華    民    國    97    年    7     月    17    日
                            書記官  陳美月


司法院資訊處製作；財團法人民間司法改革基金會備份。
